【裁判字號】    99,救,4
【裁判日期】    990608
【裁判案由】    訴訟救助
【裁判全文】
高雄高等行政法院裁定
                                         99年度救字第4號
聲  請  人  甲○○
                    送達處所：嘉義市郵政信箱116號
相  對  人  臺灣高雄地方法院檢察署
代  表  人  乙○○  檢察長
上列聲請人因與相對人間刑事事件，聲請訴訟救助，本院裁定如
下：
    主  文
聲請駁回。
聲請訴訟費用由聲請人負擔。
    理  由
一、按當事人無資力支出訴訟費用者，行政法院應依聲請，以裁
    定准予訴訟救助，但顯無勝訴之望者，不在此限，行政訴訟
    法第101條定有明文。此項救助之事由，依同法第102條第2
    項及第3項規定，應提出能即時調查之證據以釋明之或由受
    訴行政法院管轄區域內有資力之人提出保證書代之。
二、經查，聲請人前因不服本院98年度訴字第9號裁定提起抗告
    ，因未繳納抗告裁判費新臺幣（下同）1,000元，經本院以
    同案號裁定命其補繳，聲請人遂對此命其補繳抗告裁判費之
    裁定聲請再審（即98年度再字第67號），同時聲請訴訟救助
    （即第1次對98年度再字第67號聲請訴訟救助），前經本院
    98年度救字第28號裁定駁回其訴訟救助之聲請確定，則本院
    繼於民國99年5月11日以98年度再字第67號裁定命其補繳裁
    判費1,000元，即無違誤。
三、聲請人接獲本院99年5月11日以98年度再字第67號裁定命其
    補繳裁判費1,000元裁定後，遂第2次對本院98年度再字第67
    號再審事件聲請訴訟救助，並提出本院98年度救字第6號准
    予訴訟救助之裁定釋明其無資力支出訴訟費用。然查，本院
    98年度救字第6號准予訴訟救助裁定之對象係本院97年度訴
    字第629號案件，該案業經本院以同案號裁定駁回聲請人之
    訴確定，並依職權以99年度他字第1號裁定確定訴訟費用在
    案，有該份裁定書影本附卷可稽。又當事人是否無資力支出
    訴訟費用，應依其提起訴訟事件當時之資力狀況逐案判定，
    不能一概而論。本院98年度救字第6號係審酌聲請人當時之
    資力准予訴訟救助，與聲請人於不同時期提起本件98年度再
    字第67號事件擁有之資力情形無關，不足作為本件聲請人無
    資力支出訴訟費用之釋明。另經本院函詢財團法人法律扶助
    基金會高雄分會，請其查明聲請人是否曾以無資力為由向該
    分會申請法律扶助，據復：聲請人甲○○並未向該分會申請
    法律扶助，此有本院函文、財團法人法律扶助基金會高雄分
    會99年6月1日法扶高分輝字第9900175號函附本院卷可稽。
    從而，難認聲請人已釋明其無資力支出訴訟費用之主張為真
    實，亦未據提出保證書以代之，則其聲請訴訟救助，即屬無
    從准許。
四、再者，聲請人就本院98年度訴字第9號所聲請之訴訟救助，
    業經本院以98年度救字第1號裁定駁回，並經最高行政法院
    以98年度裁字第1901號裁定駁回抗告確定，亦有各該裁定書
    影本在卷可佐，是本院98年度訴字第9號裁定命其補繳抗告
    裁判費，並無違誤，聲請人聲請再審亦顯無勝訴之望，其聲
    請亦不應准許。
五、依行政訴訟法第104條、民事訴訟法第95條、第78條，裁定
    如主文。
中    華    民    國    99    年    6     月    8     日
             高雄高等行政法院第二庭
                         審判長法官  江  幸  垠
                               法官  吳  永  宋
                               法官  簡  慧  娟
以上正本係照原本作成。
如不服本裁定，應於裁定送達後10日內以書狀敘明理由，經本院
向最高行政法院提出抗告（須按對造人數附具繕本）。
中    華    民    國    99    年    6     月    8     日

                             書記官  涂  瓔  純

司法院資訊處製作；財團法人民間司法改革基金會備份。
